臺灣彰化地方法院刑事判決　
110年度易字第332號
公  訴  人  臺灣彰化地方檢察署檢察官
被      告  李可明



上列被告因竊盜案件，經檢察官提起公訴（110年度偵字第1690
號），被告於本院準備程序進行中就被訴事實為有罪之陳述，經
本院改行簡式審判程序，判決如下：
    主  文
李可明犯竊盜罪，處有期徒刑參月，如易科罰金，以新臺幣壹仟
元折算壹日。又犯竊盜罪，處有期徒刑貳月，如易科罰金，以新
臺幣壹仟元折算壹日。應執行有期徒刑肆月，如易科罰金，以新
臺幣壹仟元折算壹日。
    犯罪事實
一、李可明基於竊取他人財物之不法意圖，先後實施下列竊盜犯
    行：
   ㈠於民國（下同）109年12月19日下午11時4分許（起訴書誤載
     為109年12月20日8時15分許），李可明騎乘其不知情友人
     李美音之子詹姆斯所有車牌號碼000-0000號普通重型機車
     ，前往彰化縣○○鄉○○路0段000號楊子洧所經營之選物販賣
     機店內，徒手竊取楊子洧裝設、放置在店內之攝影機鏡頭4
     個、工具組1組、ADSL電源線1條、工具箱1箱、數量不詳之
     束帶、鐵釘、螺絲等物品，得手後旋即騎乘上開機車逃逸
     。嗣經楊子洧發覺後報警處理，經警調閱監視器畫面循線
     查獲李柯明到案，並扣得攝影機鏡頭4個、工具組1組（已
     發還楊子洧）。
   ㈡李可明於109年12月21日中午12時46分許（起訴書誤載為109
     年12月22日12時21分許），駕駛其不知情之子李觀辰所有
     車牌號碼00-0000號自小貨車，前往彰化縣○○鄉○○路0段000
     0號南側路旁，持螺絲起子竊取停放在上開地點車牌號碼00
     -0000號自小客車之車牌2面（該車是張黃銀仔所有，由張
     達成委請張學堂修理而停放於該處），得手後旋即駕駛上
     開自小貨車逃逸。嗣經警調閱監視錄影器畫面而查悉上情
     。
二、案經楊子洧訴由彰化縣警察局芳苑分局報請臺灣彰化地方檢
    察署檢察官偵查起訴。
    理  由
一、證據能力：
  ㈠按簡式審判程序之證據調查，不受第159 條第1 項之限制，
    刑事訴訟法第273 條之2 定有明文，是於行簡式審判程序之
    案件，被告以外之人於審判外之陳述，除有其他不得作為證
    據之法定事由外，應認具有證據能力。本判決所援引被告以
    外之人於審判外之陳述，因本案採行簡式審判程序，復無其
    他不得作為證據之法定事由，依上說明，應認均具有證據能
    力。
  ㈡本案卷存經本判決引用為證據之非供述證據部分，與本案待
    證事實間均具有關連性，且無證據證明係公務員違背法定程
    序所取得，是依刑事訴訟法第158 條之4 之反面解釋，自有
    證據能力。
二、認定犯罪事實所憑之證據及理由：
　  上揭犯罪事實，業據被告李可明於本院準備程序及審理時坦
    承不諱，復經被害人楊子洧、張達成及證人張學堂於警詢時
    證述在卷（偵卷第19至23頁、第25至30頁、第31至34頁），
    另有案發處即選物販賣機店之監視錄影畫面(偵卷第45至49
    頁)、7D-4618號小客車（被告所駕）暫停在車牌失竊車輛(
    即車號00-0000號小客車)後方之監視錄影畫面（偵卷第59至
    63頁）、車牌失竊地點現場照片(偵卷第55至57頁)、作案及
    遭竊車輛之車輛詳細資料報表（偵卷第67、69、71頁）、被
    害人楊子洧簽具之贓物認領保管單(偵卷第43頁)、警方查獲
    贓物之工寮現場照片(偵卷第51至53頁)、彰化縣警察局芳苑
    分局109年12月24日扣押筆錄及扣押物品目錄表(偵卷第35至
    41頁)在卷可參。綜上，本案事證明確，被告自白與事實相
    符，其犯行堪以認定，應依法論科。
三、論罪科刑：
　㈠核被告如犯罪事實欄所載兩次竊盜犯行，均係犯刑法第320條
    第1項之竊盜罪。起訴書雖認犯罪事實欄一之㈡所示之竊盜車
    牌犯行，是使用具有危險性之螺絲起子為工具，乃觸犯刑法
    第321條第1項第3款之攜帶兇器竊盜罪嫌。惟被告稱該螺絲
    起子長度不到10公分，是塑膠握柄，金屬部分僅長約5公分
    ，並非兇器（本院卷第78頁、第85頁）。本院考量被告作案
    過程使用之犯罪工具未扣案，無法證明上述螺絲起子是否具
    有危險性，亦無從判斷可否供作兇器使用，依罪疑惟輕之原
    則，從輕認定被告所為係犯刑法第320條第1項之普通竊盜罪
    。公訴意旨認被告涉犯刑法第321條第1項第3款之攜帶兇器
    竊盜罪嫌，容有誤會，惟於準備程序業經本院告知上述可能
    變更之罪名（本院卷第78頁），無礙於檢辯攻防之進行，故
    依法變更起訴法條。
　㈡被告所犯兩次竊盜犯行，犯意各別，行為互殊，應分論併罰
    。
　㈢爰以行為人之責任為基礎，審酌被告非無謀生能力，卻為貪
    圖不法而竊取他人物品，顯然欠缺法紀觀念及未尊重他人財
    產權，且迄今未賠償告訴人楊子洧及被害人張達成所受損害
    ，所為實不足取。惟考量部分竊得之部分財物已由被害人楊
    子洧領回，犯罪所生損害稍有減輕；兼衡被告自陳之犯罪動
    機、目的、犯罪手段與情節，及被告自述國中畢業、從事粗
    工、提出患有恐慌症、憂鬱症之診斷證明書（本院卷第86頁
    、偵卷第131頁），兼衡其曾有施用毒品、竊盜、違反家庭
    暴力防制法、妨害自由等前科（見臺灣高等法院被告前案紀
    錄表），素行非佳等一切情狀，分別量處如主文所示之刑，
    並均諭知易科罰金之折算標準。並衡酌本案二次犯行均為侵
    害財產法益之竊盜犯行，且依犯罪手段及情節、犯行相隔之
    時間等情，合併定其應執行刑及易科罰金之折算標準。
四、被告使用之犯罪工具並未扣案，且依被告所述，其竊盜時所
    使用之螺絲起子外觀簡單，衡情價值應該不高，又被告竊得
    之車牌經車主掛失申報後，已失原來功用，此外被告在選物
    販賣機店竊得之物品，除部分已返還予被害人楊子洧外，其
    餘未查獲之電源線、束帶、鐵釘、螺子等物，價值亦屬有限
    ，上述未扣案之犯罪工具及未查獲之贓物，是否宣告沒收或
    追徵價額，尚欠缺刑法上之重要性，為免日後執行困難，依
    按刑法第38條之2 第3 項規定，本院不予宣告沒收，併予敘
    明。
據上論斷，應依刑事訴訟法第273 條之1 第1 項、第299 條第1
項前段、第310 條之2 、第454 條第1 項，判決如主文。
本案經檢察官鍾孟杰提起公訴，檢察官陳昭蓉到庭執行職務。
中　　華　　民　　國　　110 　年　　8 　　月　　20　　日
                  刑事第七庭    法  官  黃玉齡
以上正本證明與原本無異。
如不服本判決應於收受判決後20日內向本院提出上訴書狀，並應
敘述具體理由。其未敘述上訴理由者，應於上訴期間屆滿後20日
內向本院補提理由書(均須按他造當事人之人數附繕本)「切勿逕
送上級法院」。
告訴人或被害人如對本判決不服者，應具備理由請求檢察官上訴
，其上訴期間之計算係以檢察官收受判決正本之日期為準。
中　　華　　民　　國　　110 　年　　8 　　月　　20　　日
                                書記官  游峻弦
附錄論罪科刑法條：
中華民國刑法第320條
⑴意圖為自己或第三人不法之所有，而竊取他人之動產者，為竊
  盜罪，處5年以下有期徒刑、拘役或50萬元以下罰金。
⑵意圖為自己或第三人不法之利益，而竊佔他人之不動產者，依
  前項之規定處斷。
⑶前二項之未遂犯罰之。